臺灣臺北地方法院簡易民事判決
111年度北簡字第3861號
原      告  賴惠姮
被      告  黃瑞興
            朱碧蓮
            黃家柔
            羅禾峻

上列當事人間債務人異議之訴事件，本院判決如下：
    主  文
原告之訴駁回。
訴訟費用新臺幣貳仟叁佰貳拾元由原告負擔。
    理  由
一、按原告之訴，依其所訴之事實，在法律上顯無理由者，法院
    得不經言詞辯論，逕以判決駁回之；簡易訴訟程序，除本章
    別有規定外，仍適用第一章通常訴訟程序之規定，民事訴訟
    法第249條第2項第2款、第436條第2項分別定有明文。所謂
    原告之訴，依其所訴之事實，在法律上顯無理由者，係指依
    原告於訴狀內記載之事實觀之，在法律上顯然不能獲得勝訴
    之判決者而言（最高法院109年度台上字第1074號、108年度
    台上字第1225號、107年度台上字第1662號判決意旨參照）
    。
二、經查，本件原告起訴主張：「被告黃家柔當初向原告借款時
    ，有提供切結書載明：『…如有涉及法律訴訟時，其訴訟費…
    全由被告（即黃家柔）負責…如上述有不實…願負刑事詐欺及
    背信行為…』，因當初原告只依被告黃家柔提供之本票聲請裁
    定，並不知道是被告黃家柔偽造其父母之印章，所以原告才
    對被告黃家柔提告刑事偽造有價證券罪，而被告黃家柔也經
    最高法院判決確定，現被告黃瑞興、朱碧蓮於民國110年12
    月21日發函給原告要催討訴訟費，原告也於110年12月22日
    回信請其等向其女兒黃家柔催討，而原告又收到鈞院111年1
    月12日111年度北院忠司執助水字第544號執行命令，因此原
    告再於111年1月21日寄存證信函請被告黃家柔儘速出面與被
    告等人處理」等語（見本院卷第9頁），依原告於訴狀內記
    載之事實觀之，在法律上顯然不能獲得勝訴之判決，其要件
    即有欠缺。嗣經本院於111年3月7日裁定命原告於5日內補正
    民事訴訟法第249條第2項第2款要件之欠缺，逾期不補正，
    即駁回原告之訴（見本院卷第47頁）。該裁定已於111年3月
    11日送達原告，有送達證書足以證明（見本院卷第49頁）。
    而原告逾期迄今仍未補正，亦有本院收文資料查詢清單、收
    狀資料查詢清單在卷可參（見本院卷第51頁、第53頁）。基
    此，原告之訴在法律上顯無理由，爰不經言詞辯論，逕以判
    決駁回之。
三、據上論結，依民事訴訟法第436條第2項、第249條第2項第2
    款、第78條，判決如主文。本件訴訟費用額，依後附計算書
    確定如主文所示之金額。
中　　華　　民　　國　　111 　年　　3 　　月　　18　　日
                  臺北簡易庭    法  官  詹慶堂
計算書
項　　　　目             金 　額（新臺幣）　　   備註
第一審裁判費　　　       2,320元
合　　　　計　　　       2,320元　　　　　　　　　
上列正本係照原本作成。
如不服本判決，應於判決送達後20日內向本院提出上訴狀（須按
他造當事人之人數附繕本）。如委任律師提起上訴者，應一併繳
納上訴審裁判費。
中　　華　　民　　國　　111 　年　　3 　　月　　18　　日
                                書記官  馬正道